【裁判字號】    89,訴,1650
【裁判日期】    891208
【裁判案由】    竊盜等
【裁判全文】
臺灣高雄地方法院刑事判決                        八十九年度訴字第一六五號
    公  訴  人  臺灣高雄地方法院檢察署檢察官
    被      告  丁○○
右列被告因竊盜等案件，經檢察官提起公訴（八十九年度偵字第一一一五三號），本
院判決如左：
    主  文
丁○○連續寄藏贓物，處有期徒刑肆月；又連續收受贓物，處拘役貳拾日，如易科罰
金以參佰元折算壹日。均緩刑貳年。
    事  實
一、緣丁○○與甲○○、乙○○為朋友關係，而甲○○（另案審理）、乙○○（另行
    審結）二人自民國八十九年三月初起，即在高雄市區內共同行竊自用小客車多次
    ，進而恐嚇失主交付贖款以取回失車，乙○○並將部分原放置於失竊車內之行動
    電話、太陽眼鏡、呼叫器、照相機、ＣＤ盒留下供為己用。丁○○明知乙○○所
    持有之行動電話二具、照相機三台、呼叫器四個、太陽眼鏡七副、ＣＤ盒十四個
    ，均為乙○○、甲○○所竊得之贓物，竟基於寄藏贓物之概括犯意，自八十九年
    三月間起，在屏東縣萬丹鄉土庫厝四十一號之九住處，連續三次受乙○○之託，
    代為收藏前開行動電話二具、照相機三台、呼叫器四個、太陽眼鏡六副、ＣＤ盒
    十二個，並將之藏匿於屏東縣萬丹鄉土庫厝四十一號之九住處。另基於收受贓物
    之概括犯意，自八十九年三月間起，連續二次接受乙○○贈與之太陽眼鏡一副、
    ＣＤ盒二個，而收受供己平日使用。嗣於八十九年四月十一日凌晨一時許，甲○○因竊盜案件於屏東市○○路、復興南路口為警圍捕查獲，因而循線查獲丁○○
    ，並於屏東縣萬丹鄉土庫厝四十一號之九扣得行動電話二具、照相機三台、呼叫
    器四個、太陽眼鏡七副、ＣＤ盒十四個（另扣案編號一○九、一一一、一一六、
    一一七、一一八、一一九號、未編號雷朋牌太陽眼鏡共七副、掌中星鑽、ＣＤ九
    二八、ＮＯＫＩＡ行動電話三具、編號Ｂ一０一、Ｂ一０二照相機二台、編號Ｂ
    一二四、Ｂ一二一號呼叫器二個、編號一四九、一四一、一三九、一四六、一四
    五、一五０號ＣＤ盒六個、保齡球一顆、高爾夫球桿三支、未打造汽車鑰匙一批
    、租賃契約二份、錶帶十二個、輪胎平衡桿二支、身分證一張不另成罪，詳如後
    述）。
二、案經臺灣高雄地方法院檢察署檢察官指揮高雄市政府警察局刑警大隊調查移請臺
    灣高雄地方法院檢察署檢察官偵查起訴。
    理  由
一、訊據被告丁○○固坦承自八十九年三月間起，在屏東縣萬丹鄉土庫厝四十一之九
    號住處，連續三次接受被告乙○○（先行審結）之託代為藏放行動電話二具、照
    相機三台、呼叫器四個、太陽眼鏡六副、ＣＤ盒十二個，及被告乙○○曾於八十
    九年三月間，由委託其收藏之前開物品中，贈送眼鏡一副、ＣＤ盒二個供其使用
    之事實，核與被告乙○○供述情節相符；惟矢口否認有何收受及寄藏贓物之犯行
    ，辯稱：乙○○拿東西來時是伊太太收的，乙○○跟伊太太說東西是甲○○的，
    因甲○○搬家，沒有地方放，所以暫時寄放幾天，很快就會拿回去，而且東西有
    用箱子裝起來，伊也不知道裡面是什麼東西，並不知道那些都是贓物云云。
二、經查：
  (一)被告乙○○寄放於被告丁○○位在屏東縣萬丹鄉土庫厝四十一之九號住處及贈送
    予被告丁○○之行動電話二具、照相機三台、呼叫器四個、太陽眼鏡七副、ＣＤ
    盒十四個，均係被告乙○○取自所竊得之自用小客車上一情，業經被告乙○○供
    述在卷，是被告丁○○受贈及代被告乙○○藏放之行動電話二具、照相機三台、
    呼叫器四個、太陽眼鏡七副、ＣＤ盒十四個均為贓物一節，應堪認定。
  (二)又被告丁○○雖一再辯稱不知乙○○寄放者為贓物；惟據被告乙○○於偵訊中稱
    ：「（丁○○負責何事？）他無參與，贓物我們是寄放他家，有時可用他拿去用
    。」（見八十九年度偵字第一一一五三號偵查卷八十九年六月十四日訊問筆錄）
    ，被告丁○○亦供承：「（送你贓物有何物？）電話、ＣＤ盒、眼鏡、照相機，
    無汽車零件，這些是他們送給我的。」等語（見八十九年度偵字第一一一五三號
    偵查卷八十九年六月十四日訊問筆錄），足見被告丁○○對於被告乙○○所寄放
    之物品為何甚為瞭解，否則如何能由被告乙○○所寄放之物品中擇其所需使用；
    另被告丁○○復自承：「（乙○○拿去時，都是八十九年的何時？）在八十九年
    四月案發的前幾天，連續拿了三次。」等語（見本院八十九年九月二十六日訊問
    筆錄），顯見被告乙○○係於短期之內連續多次寄放物品於被告丁○○家中，輔
    以被告乙○○所寄放之物品不乏行動電話、呼叫器等，此等物品係供個人通訊之
    用，衡情，一般多係由使用人隨身攜帶以便使用，少有因搬家之故而有需暫時寄
    放於他人住家之情形，且被告乙○○所寄放之照相機有三台，太陽眼鏡有六副、
    ＣＤ盒有十二個，其數量顯已逾個人通常使用之數量，被告乙○○係以經營撞球
    間為業亦為被告丁○○所明知（見本院八十九年九月二十六日訊問筆錄），是被
    告乙○○寄放之物品亦顯與其職業無關。從而，由被告乙○○寄放物品時間之密
    集及所寄放物品之種類，被告乙○○又任由被告丁○○就所寄放之物品中擇其所
    需使用等情，堪認被告丁○○明知被告乙○○所寄放及贈送之物品均係來源不正
    之贓物。被告丁○○所辯，均無足採。事證明確，被告丁○○犯行洵堪認定。
三、按收受贓物係因無償而取得贓物，而受人委託而代為收藏行為應論寄藏罪，本件
    被告丁○○係受被告乙○○之託代為收藏贓物，核其所為係犯刑法第三百四十九
    條第二項之寄藏贓物罪，又被告丁○○收受被告乙○○贈與之太陽眼鏡一副、Ｃ
    Ｄ盒二個，核其所為係犯刑法第三百四十九條第一項之收受贓物罪。又被告丁○○先後多次收受、寄藏贓物之行為，均時間緊接，所犯係構成要件相同之罪，顯
    係基於概括犯意反覆為之，為連續犯，應依刑法第五十六條之規定各以一罪論，
    並加重其刑。又被告丁○○所犯上開收受贓物及寄藏贓物二罪間，犯意各別，行
    為互殊，應予分論併罰。爰審酌被告丁○○為他人藏放竊盜所得之贓物，造成追
    贓之困難，並為貪圖小利而收受贓物，犯後復一再否認犯行，態度不佳等一切情
    狀，各量處如主文所示之刑，並就拘役刑部分諭知如易科罰金之折算標準。又被
    告丁○○前因竊盜案件受有期徒刑以上刑之宣告，於八十一年四月十四日縮刑期
    滿執行完畢後，五年以內未曾受有期徒刑以上刑之宣告，有臺灣高等法院被告全
    國前案紀錄表可參，因一時貪圖小利誤觸刑典，經此偵審程序及罪刑之宣告，當
    知所警惕，信無再犯之虞，本院認所宣告之刑以暫不執行為當，併均予宣告緩刑
    二年，以啟自新。
四、公訴意旨另以：被告丁○○於甲○○、戊○○、被告乙○○於竊車恐嚇取財期間
    ，明知渠等搜刮得車上之眼鏡七副（編號一○九、一一一、一一六、一一七、一
    一八、一一九及未編號雷朋牌太陽眼鏡）、行動電話三支（掌中星鑽、ＣＤ九二
    八、ＮＯＫＩＡ型）、照相機二台（編號Ｂ一０一、Ｂ一０二）、呼叫器二個（
    編號Ｂ一二四、Ｂ一二一）、ＣＤ盒六個（編號一四九、一四一、一三九、一四
    六、一四五、一五○）、保齡球一顆、高爾夫球桿三支、未打造汽車鑰匙一批、
    租賃契約二份、錶帶十二個、輪胎平衡桿二支、辜英添身分證一張為贓物，仍予
    以收受及寄藏在其位於屏東縣萬丹鄉土庫厝四十一之九號住處，嗣於八十九年四
    月十一日為警查獲，因認被告丁○○涉有刑法第三百四十九條第一項、第二項之
    收受贓物及寄藏贓物罪嫌。
五、按犯罪事實應依證據認定，無證據不得推定其犯罪事實，刑事訴訟法第一百五十
    四條定有明文。訊據被告丁○○堅詞否認有何公訴人所指此部分之犯行，辯稱：
    扣案之眼鏡七副（編號一○九、一一一、一一六、一一七、一一八、一一九及未
    編號雷朋牌太陽眼鏡）、行動電話三支（掌中星鑽、ＣＤ九二八、ＮＯＫＩＡ型
    ）、照相機二台（編號Ｂ一０一、Ｂ一０二）、呼叫器二個（編號Ｂ一二四、Ｂ
    一二一）、ＣＤ盒六個（編號一四九、一四一、一三九、一四六、一四五、一五
    ○）、保齡球一顆、高爾夫球桿三支、錶帶十二個、輪胎平衡桿二支都是伊自己
    的，辜英添的身分證是以前要幫辜英添補發駕照用的，並不是乙○○拿來的等語
    。經查，經本院傳訊證人即當時負責搜索之警員丙○○到庭證稱：「（有無印象
    當初是在何處搜索到這些東西的？）房內也有，騎樓地也有。」、「（扣案物是
    依何標準帶走？）因為當時是偵辦汽車竊案，所以跟汽車零件有關的就先查扣。
    」、「（查扣的東西是分散還是堆在一起？）分散。」等語（見本院八十九年十
    一月七日訊問筆錄），核與被告丁○○辯稱有部分查扣物品係於其臥室查獲之情
    相符，是由該等扣案物品之查獲地點為供被告丁○○生活起居使用之臥室，被告
    丁○○並自警訊起即一再堅稱該部分物品為其所有等情，堪認被告丁○○此部分
    之辯解應堪採信。至另扣案未打造之汽車鑰匙一批、租賃契約二份，並不具經濟
    價值，亦與被告乙○○供稱取自所竊得自用小車上之物品為ＣＤ盒、照相機、面
    紙盒等物不盡相符，是亦難認扣案未打造之汽車鑰匙一批、租賃契約二份為贓物
    。此外，本院復查無其他積極證據足認此部分之查扣物品確為贓物，惟公訴意旨
    認此部分與前揭罪科刑之收受贓物、寄藏贓物罪間有連續犯之關係，屬裁判上之
    一罪，爰不另為無罪之諭知。
據上論斷，應依刑事訴訟法第二百九十九條第一項前段，刑法五十六條、第三百四十
九條第一項、第二項、第四十一條、第七十四條第二款、第五十一條第十款，罰金罰
鍰提高標準條例第一條前段、第二條，判決如主文。
中      華      民      國    八十九    年     十二     月      八      日
                            臺灣高雄地方法院刑事第七庭
                                      法  官     曾  淑  娟
右正本證明與原本無異。
如不服本判決，應於判決送達後十日內，向本院提出上訴狀。
                                      書記官     陳  恩  如
中      華      民      國    八十九    年     十二     月     十一     日
附錄本判決論罪之法條：
刑法第三百四十九條第一項、第二項：
收受贓物者，處三年以下有期徒刑、拘役或五百元以下罰金。
搬運、寄藏、故買贓物或為牙保者，處五年以下有期徒刑、拘役或科或併科一千元以
下罰金。


司法院資訊處製作；財團法人民間司法改革基金會備份。
